# 集团对全资子公司吸收合并

提问人：he02312405 时间：2019-01-24 15:30:57
A 集团吸收合并全资子公司 B，A,B 都已做吸收合并分录，现在 B 公司余额表，资产负债，利润表都已归 0 ，A 集团暂以账面价值做吸收合并凭证。
这种情况下，合并报表层面还需要做抵消分录吗？感觉已经合并完成了，只要在合并报表上删除 B 公司数据和相应的股权抵消分录就可以了吗？

回答人：chenyiwei
期末资产负债表一般理解应无需再作进一步调整了；利润表和现金流量表不排除还需要延续编制一些抵销分录，但除非有视角差异调整等特殊情况，这些分录一般不会延续到吸收合并日之后。